【裁判字號】    97,訴,5011
【裁判日期】    971031
【裁判案由】    給付價金
【裁判全文】
臺灣臺北地方法院民事判決              97年度訴字第5011號
原      告  添達捲門材料有限公司
法定代理人  乙○○
訴訟代理人  丙○○
被      告  豐生營造有限公司
法定代理人  甲○○
訴訟代理人  丁○○
上列當事人間請求給付價金事件，本院於民國97年10月23日言詞
辯論終結，判決如下：
    主  文
被告應給付原告新臺幣柒拾玖萬貳仟參佰陸拾肆元及自民國九十
七年六月十日起至清償日止，按年息百分之五計算之利息。
訴訟費用由被告負擔。
本判決於原告以新臺幣貳拾陸萬肆仟元供擔保後，得假執行。但
被告如以新臺幣柒拾玖萬貳仟參佰陸拾肆元為原告供擔保後，得
免為假執行。
    事實及理由
一、原告起訴主張：被告前於民國96年10、11、12月間向原告訂
    購H型鋼、黑角鐵等物料，貨款分別為新臺幣（下同）32萬
    242元、16萬8747元、40萬3375元，合計89萬2364元，惟被
    告僅支付其中10萬元，尚欠貨款79萬2364元迄未給付，經原
    告催討，被告乃交付以訴外人威義工程行名義所簽發之支票
    9紙（下稱系爭9紙支票），作為分期清償上開貨款之用，詎
    原告屆期提示未獲兌現，被告亦避不見面，為此，爰依買賣
    之法律關係提起本件訴訟等語。並聲明：除供擔保金額外，
    餘如主文所示。
二、被告則以：對於原告請求的金額不爭執，但系爭9紙支票係
    訴外人威義工程行所簽發，買受人應為訴外人威義工程行，
    原告應向訴外人威義工程行請求等語置辯。並聲明：(一)原告
    之訴及假執行之聲請均駁回。(二)如受不利之判決，願供擔保
    請准宣告免為假執行。
三、按買受人對於出賣人，有交付約定價金及受領標的物之義務
    ，民法第367條定有明文。經查，原告主張之上開事實，業
    據其提出統一發票、銷貨單、對帳單、支票及退票理由單等
    件為證（見本院卷第14至31頁），核屬相符，被告雖以系爭
    9 紙支票之發票人為訴外人威義工程行為由，抗辯買受人為
    訴外人威義工程行云云，惟依上開統一發票所示，其上即載
    明買受人為被告，堪認被告確係以其名義向原告訂貨，買受
    人應係被告無訛，至被告雖交付訴外人威義工程行簽發之系
    爭9紙支票用以給付貨款，然此屬新債清償，依民法第320條
    規定，若訴外人威義工程行之票據債務未能清償，被告原有
    之給付貨款債務仍不消滅，是以，訴外人威義工程行僅係負
    擔票據債務，並不因此成為買賣契約之買受人，被告容有誤
    會，所辯不足採取，又被告對於原告主張尚欠貨款之數額為
    79萬2364元乙節既不爭執，則原告依據買賣之法律關係，請
    求被告給付尚欠貨款79萬2364元及自支付命令送達之翌日（
    即97年6月10日）起至清償日止，按年息5％計算之利息，即
    為有理由，應予准許。
四、假執行之宣告：兩造均陳明願供擔保，聲請宣告假執行或免
    為假執行，經核均無不合，爰分別酌定相當之擔保金額准許
    之。
五、據上論結，本件原告之訴為有理由，依民事訴訟法第78條、
    第390條第2項、第392條第2項，判決如主文。
中    華    民    國    97    年    10    月    31    日
                  民事第二庭    法  官  鍾素鳳
以上正本係照原本作成。
如對本判決上訴，須於判決送達後20日內向本院提出上訴狀。
中    華    民    國    97    年    10    月    31    日
                                書記官  林玗倩


司法院資訊處製作；財團法人民間司法改革基金會備份。
